# 已发生信用风险的金融资产

提问人：guoji2020 时间：2021-01-10 01:08:00
陈老师您好！关于已发生信用风险的金融资产的会计事项向您请教
1 、如何判断购买的金融资产是已发生信用减值的金融呢。是按照准则给的第三阶段的标准判断，还是按照购买时的风险与初始确认时的风险进行比较呢！
2 、假如公司购买已发生金融资产后，在第二年判断未来的预期信用风险与现在没有大的变化，假如未来三年每年预计收到的利息均是 100 万（正常按照合同预定是 150 万），但是在第一年实际收到了 110 万的利息，请问陈老师大于应收利息 100 万元的差额，是贷方是投资收益，还是信用减值损失呢。如果是信用价值损失的话，请问准则的依据是什么呢？

回答人：chenyiwei
1 、按照准则给的第三阶段的标准判断，例如明知所购买的是不良债权。
2 、“假如未来三年每年预计收到的利息均是 100 万”，则其购入时的公允价值应当按照该预期现金流测算。后续如果实际现金流与预测一致，则不会有额外的信用减值损失。实际现金收入大于预测的，应作为投资收益而不是对信用减值损失的转回（原先在购入后也没有对此确认过信用减值损失）。